【裁判字號】    89,易,2160
【裁判日期】    891229
【裁判案由】    毒品危害防制條例
【裁判全文】
臺灣桃園地方法院刑事判決                        八十九年度易字第二一六０號
    公  訴  人  臺灣桃園地方法院檢察署檢察官
    被      告  甲○○
右列被告因違反毒品危害防制條例案件，經檢察官提起公訴（八十九年度毒偵字第三
六四七、四０六二、四一六二、四四六五、四五三六號），本院判決如左：
    主      文
甲○○連續施用第二級毒品，處有期徒刑陸月，如易科罰金，以參佰元折算壹日。
扣案之吸食器組、酒精燈壹個、玻璃管支、削尖吸管壹支及分裝袋壹包均沒收。
    事      實
一、甲○○前因施用第二級毒品案件，經依本院於民國（下同）八十八年五月十一日
    以八十八年度毒聲字第二七五六號裁定送台灣桃園看守所附設勒戒處所觀察、勒
    戒後，認無繼續施用毒品之傾向，旋由台灣桃園地方法院檢察署檢察官於八十八
    年五月三十一日以八十八年度偵字第七二一三號不起訴處分確定，惟甲○○猶不
    知悔改，復於八十八年十一月五日因施用第一、二級毒品海洛因及安非他命案件
    ，經依本院以八十八年度毒聲字第六七四八號裁定送台灣桃園看守所附設勒戒所
    觀察、勒戒後，認有繼續施用毒品之傾向，再經台灣桃園地方法院檢察署檢察官
    聲請裁定令入戒治處所施以強制戒治，並於八十八年十一月二十六日以八十八年
    度毒偵字第九四三、一三三八號提起公訴，嗣經本院於八十九年二月三日以八十
    九年度訴字第二七號判處應執行有期徒刑十月（其中第一級毒品部分判有期徒刑
    七月，第二級毒品部分判有期徒刑五月），並於同年三月二十八日判決確定在案
    。詎甲○○於停止戒治付保護管束期間，猶不知收斂，又基於概括之犯意，從八
    十九年五月下旬起至同年八月十八日止，在桃園縣中壢市一帶朋友家中，以安非
    他命置於吸食器內加熱吸食霧化氣體之方式，連續施用第二級毒品安非他命多次
    。嗣分別於八十九年六月三十日下午五時二十分許在桃園縣中壢市○○○街四十
    號二樓，同年七月二十一日晚上十時三十分許在桃園縣中壢市○○路與元化路口
    ，同年七月二十六日下午一時三十分許在桃園縣中壢市○○路六十四號二樓，同
    年八月十八日下午三時許在桃園縣平鎮市○○街二十一號先後為警查獲，並扣得
    其所有供施用安非他命所用之吸食器三組、酒精燈一個、玻璃管三支、削尖吸管
    一支及分裝袋一包等物，旋經依本院以八十九年度毒聲字第五六一三號裁定撤銷
    停止戒治，令入戒治處所施以強制戒治。
二、案經桃園縣警察局中壢、平鎮分局分別報請台灣桃園地方法院檢察署檢察官偵查
    起訴。
    理      由
一、右揭事實，業據被告甲○○於本院審理時均坦承不諱，並有吸食器三組、酒精燈
    一個、玻璃管三支、削尖吸管一支及分裝袋一包等物扣案可資佐證，且被告先後
    四次為警查獲時所採集之尿液經送請檢驗結果，確均呈甲基安非他命陽性反應，
    此有桃園縣衛生局出具之不法藥物尿液檢定書四紙在卷可稽，足徵其自白與事實
    相符，本件事證明確。又被告前因施用第二級毒品安非他命案件，經依本院以八
    十八年度毒聲字第二七五六號裁定送臺灣桃園看守所附設勒戒處所觀察、勒戒後
    ，認無繼續施用毒品之傾向，由台灣桃園地方法院檢察署檢察官於八十八年五月
    三十一日以八十八年度偵字第七二一三號不起訴處分確定，惟被告又於八十八年
    十一月五日因施用第一、二級毒品海洛因及安非他命案件，經本院以八十八年度
    毒聲字第六七四八號裁定送台灣桃園看守所附設勒戒所觀察、勒戒後，認有繼續
    施用毒品之傾向，再經台灣桃園地方法院檢察署檢察官聲請裁定令入戒治處所施
    以強制戒治，並於八十八年十一月二十六日以八十八年度毒偵字第九四三、一三
    三八號提起公訴，經本院於八十九年二月三日以八十九年度訴字第二七號判處應
    執行有期徒刑十月，並於同年三月二十八日判決確定在案，此有台灣高等法院被
    告全國前案紀錄表、不起訴處分書及刑事判決書在卷足憑，被告於停止戒治付保
    護管束期間，又再度施用安非他命，其三犯施用毒品，罪證明確，是被告犯行堪
    以認定，應予依法論科。
二、核被告所為，係犯毒品危害防制條例第十條第二項之施用第二級毒品罪。被告持
    有第二級毒品安非他命，既意在供己施用，其持有之低度行為應為施用之高度行
    為所吸收，不另論罪。又被告先後多次犯行，時間緊接，犯罪構成要件相同，顯
    係基於概括犯意反覆為之，應依連續犯之規定以一罪論，並加重其刑。爰審酌被
    告有前開犯罪前科，此有台灣高等法院被告全國前案紀錄表存卷可按，品行不佳
    ，甫因施用毒品，經停止戒治付保護管束後，又三犯施用毒品，戕害己身，顯無
    悔改之意及犯後態度等一切情狀，量處如主文所示之刑，並諭知易科罰金之折算
    標準，以資懲儆。
三、扣案之吸食器三組、酒精燈一個、玻璃管三支、削尖吸管一支及分裝袋一包，查
    係被告所有，且供施用安非他命犯罪所用之物，已經其供明在卷，故依法併予宣
    告沒收。
據上論斷，應依刑事訴訟法第二百九十九條第一項前段，毒品危害防制條例第十條第
二項，刑法第十一條前段、第五十六條、第四十一條、第三十八條第一項第二款，罰
金罰鍰提高標準條例第二條，判決如主文。
本案經檢察官張春暉到庭執行職務。
中      華      民      國      八十九    年      十二    月    二十九  日
                                臺灣桃園地方法院刑事第二庭
                                      法  官  李  育  仁
右正本證明與原本無異。
如不服本判決，應於判決送達後十日內向本院提出上訴狀( 應附繕本 )，上訴於
臺灣高等法院。
                                      書記官  王  泰  元
中      華      民      國      九十      年      一      月      八    日
附論罪科刑依據之法條：
毒品危害防制條例第十條第二項：
施用第二級毒品者，處三年以下有期徒刑。


司法院資訊處製作；財團法人民間司法改革基金會備份。
